【裁判字號】    99,聲,715
【裁判日期】    990208
【裁判案由】    聲請宣告沒收違禁物
【裁判全文】
臺灣板橋地方法院刑事裁定               99年度聲字第715號
聲  請  人  臺灣板橋地方法院檢察署檢察官
上聲請人因違禁物案件，聲請單獨宣告沒收（99年度聲沒字第12
8 號、98年度戒毒偵字第592 號），本院裁定如下：
    主  文
扣案詳如附表所示物件，均沒收銷燬之。
    事實及理由
一、本件聲請人以：臺北市政府警察局中正第一分局、內政部警
    政署國道公路警察局第六警察隊分別於民國（下同）96年12
    月14日、97年7 月29日以北市警中正一分刑字第0963179750
    0 號、公警六刑字第0970691495號移送書、報告書移送暨報
    告之被告徐唐彬違反毒品危害防制條例案件，業經臺灣板橋
    地方法院檢察署檢察官於98年8 月12日以98年度戒毒偵字第
    592 號為不起訴處分確定，有該不起訴處分書可佐。惟查獲
    之透明結晶物2 包（驗餘淨重0.0828公克、驗餘毛重0.283
    公克【本院按：詳參附表所示】），經鑑驗結果，均含有第
    二級毒品甲基安非他命（Methamphetamine） 成份，有交通
    部民用航空局航空醫務中心96年12月18日航藥鑑字第096226
    0 號毒品鑑定書、臺灣檢驗科技股份有限公司97年8 月14日
    CH/2008/80089 濫用藥物檢驗報告各1 份在卷可按，係屬毒
    品危害防制條例第2 條第2 項第2 款所規定之第二級毒品，
    屬違禁物，爰依毒品危害防制條例第18條第1 項前段、刑法
    第38條第1 項第1 款、第2 項暨同法第40條第2 項等規定，
    請求單獨宣告沒收銷燬等意旨前來。
二、按違禁物不問屬於犯罪行為人與否，應宣告沒收，並得單獨
    宣告沒收，刑法第38條第1 項第1 款、第2 項及刑法第40條
    第2 項分別有所規定；至所謂「違禁物」，係指法令禁止持
    有之物。又按甲基安非他命係毒品危害防制條例第2 條第2
    項第2 款規定列明之第二級毒品；而查獲之毒品，不問屬於
    犯人與否，均應沒收銷燬之，毒品危害防制條例第18條第1
    項前段亦有明定。
三、經查：
(一)、被告徐唐彬因施用第二級毒品甲基安非他命案件，於96年12
    月13日19時35分許，在臺北縣中和市○○路515 號前為臺北
    市政府警察局中正第一分局員警查獲，並扣得疑似第二級毒
    品甲基安非他命之白色透明結晶1 包（詳如附表壹所示）；
    其所犯如上案件，經警移請臺灣板橋地方法院檢察署檢察官
    以97年度毒偵字第83號偵辦。被告又因施用第二級毒品甲基
    安非他命一案，於97年7 月29日凌晨3 時30分許，在國道2
    號高速公路西向12公里處，為內政部警政署國道公路警察局
    第六警察隊員警查獲，當場復另行查獲其他被告乙○○、甲
    ○○2 人（其等所涉違反毒品危害防制條例案之偵審情形，
    則詳如下(三)所述），且於被告之隨身手提包內扣得疑似第二
    級毒品甲基安非他命之透明結晶1 包（詳如附表貳所示）；
    案經警移由臺灣桃園地方法院檢察署檢察官以97年度毒偵字
    第4559號偵辦後，為該署檢察官函請臺灣高等法院檢察署移
    轉臺灣板橋地方法院檢察署檢察官以97年度毒偵字第7673號
    案件辦理。
(二)、其次，被告所犯如上各施用毒品案件，經該署檢察官向本院
    提出觀察、勒戒之聲請，為本院以97年度毒聲字第340 號裁
    定送勒戒處所觀察、勒戒；嗣被告經緝獲後，97年9 月9 日
    令入臺灣臺北看守所附設勒戒處所執行觀察、勒戒結果，認
    有繼續施用毒品之傾向，再依本院97年度毒聲字第2212號裁
    定令入戒治處所強制戒治，98年6 月22日停止戒治且予釋放
    ，由臺灣板橋地方法院檢察署檢察官以98年8 月12日98年度
    戒毒偵字第592 號作出不起訴確定。前揭情節，業據聲請人
    提出上揭各該偵查案卷與不起訴處分書足資憑稽，堪信屬實
    。
(三)、又，上開內政部警政署國道公路警察局第六警察隊員警有於
    97年7 月29日凌晨3 時30分許，在國道2 號高速公路西向12
    公里處，另行查獲共同在場之其他被告乙○○、甲○○2 人
    亦涉有違反毒品危害防制條例第10條之施用毒品罪嫌，其等
    並同為該查獲之警察機關移請臺灣板橋地方法院檢察署檢察
    官偵查辦理。其中被告乙○○經警採集其尿液檢體送驗結果
    ，均呈現嗎啡類、安非他命類之陰性反應，而為該署檢察官
    以97年10月22日97年度毒偵字第3405號，認定其罪嫌不足，
    並作出不起訴處分確定；至被告甲○○部分，則為該署檢察
    官以97年度毒偵字第8552號提起公訴，且經本院以98年度訴
    緝字第146 號判處其罪刑確定等情，亦有本院查得前述各該
    被告之前案紀錄表均在卷可佐。
(四)、承前所述，本件聲請人所指為警查獲扣得疑似第二級毒品甲
    基安非他命之透明結晶共2 包（其內容、數量與鑑驗情形，
    各均詳如附表壹、貳所示），確係毒品危害防制條例第2 條
    第2 項第2 款所定之第二級毒品；又附表貳記載之扣案毒品
    ，經本院審認結果，核與被告徐唐彬於同一時地為警查獲之
    其他被告乙○○、甲○○2人所犯毒品案件間，均無關連，
    復未有於如上各該案之偵、審程序中依法宣告沒收銷燬之情
    形，此觀諸前揭判決書及不起訴處分書載述意旨甚屬明確。
    準此，聲請人請求單獨宣告沒收銷燬之標的仍屬存在，尚未
    滅失，自應於本案中依法處理。綜上，扣案詳如附表所示物
    件，應依毒品危害防制條例第18條第1 項規定，不問屬於犯
    人與否，均沒收銷燬之。本件所為請求，核無不合，應予准
    許，爰依首開規定，裁定如主文所示。
中    華    民    國    99    年    2     月    8     日
                        刑事第5 庭法  官  黎錦福
上列正本證明與原本無異。
如不服本裁定，應於裁定送達後5 日內敘明抗告理由，向本院提
出抗告狀。
                                  書記官  蔡麗春
中    華    民    國    99    年    2     月    8     日
附表：
壹、第二級毒品甲基安非他命1 包（毛重0.2830公克，淨重0.08
    30公克，驗餘淨重0.0828公克）；交通部民用航空局航空醫
    務中心96年12月18日航藥鑑字第0962260 號毒品鑑定書【臺
    灣板橋地方法院檢察署97年度毒偵字第83號卷第42頁；即被
    告於96年12月14日為臺北市政府警察局中正第一分局員警查
    獲部分。】
貳、第二級毒品甲基安非他命1 包（毛重0.3 公克，因鑑驗使用
    0.017 公克）；台灣檢驗科技股份有限公司97年8 月14日第
    CH/2008/80089 號濫用藥物檢驗報告【臺灣板橋地方法院檢
    察署97年度毒偵字第7673號卷第13頁；即被告於97年7 月29
    日為內政部警政署國道公路警察局第六警察隊員警查獲部分
    。】

司法院資訊處製作；財團法人民間司法改革基金會備份。
